臺灣新北地方法院三重簡易庭民事判決
111年度重再簡字第2號
再審原告    謝佩芳  
訴訟代理人  林竑志  
再審被告    蔡佩玫  


上列當事人間請求再審之訴事件，再審原告對於民國110年1月14
日本院110年度重簡字第1941號確定判決提起再審之訴，本院於
民國111年5月19日言詞辯論終結，判決如下：
    主    文
一、本院110年度重簡字第1941號民事確定判決廢棄。
二、上開廢棄部分，再審被告（即前訴訟程序原告）之訴駁回。
三、再審及前訴訟程序之訴訟費用共新臺幣（下同）2,000元由
    再審被告負擔。
    事實及理由
壹、程序事項：
　　按再審之訴，應於30日之不變期間內提起。前項期間，自判
    決確定時起算，判決送達前確定者，自送達時起算；其再審
    之理由發生或知悉在後者，均自知悉時起算。但自判決確定
    後已逾5年者，不得提起，民事訴訟法第500條第1項、第2項
    定有明文。查再審原告於民國111年1月16日收受本院110年
    度重簡字第1941號判決（下稱前審判決，未經上訴而於111
    年2月14日確定），其於111年3月11日提起本件再審，未逾
    前開30日之不變期間，依上開規定，核無不合，先予敘明。
貳、實體部分： 　　
一、再審原告主張：再審原告前與再審被告間請求損害賠償事件
    （下稱系爭事件），經前審判決確定，命再審原告償還再審
    被告96,610元，系爭事件已於110年11月3日達成和解，且於
    110年12月1日將約定金額16萬元匯入再審被告帳戶，再審被
    告應自行撤回民事訴訟，爰依民事訴訟法第496條第1項第13
    款規定，提起本件再審之訴等情。並聲明：如主文所示。
二、再審被告則以：系爭事件中，再審原告顯無認錯之誠意，雖
    交付16萬元，但未按時於110年11月30日前交付。
三、兩造不爭執事項
　㈠兩造間請求損害賠償事件，業經本院110年度重簡字第1941號
    案件（下稱前案）於111年1月14日判命再審原告應給付再審
    被告96,610元，並於111年2月14日確定。
　㈡系爭前案之刑事過失傷害案件（下稱系爭刑案），業經本院1
    10年度審交易字第521號刑事判決於110年8月10日判再審原
    告犯過失傷害罪，處拘役40日，並得易科罰金，嗣經再審原
    告上訴，台灣高等法院（下稱高院）於110年11月30日110年
    度交上易字第248號判決，以兩造於高院審理時已達成和解
    為由，駁回再審原告之上訴，並宣告再審原告緩刑2年。
　㈢兩造於系爭刑案高院審理中，於110年11月3日簽立110年度交
    附民字第49號和解筆錄達成和解，和解內容為「一、被告（
    按即再審原告）願給付原告（再審被告）16萬元，給付方法
    為：於110年11月30日以前，匯入原告名義合作金庫0000000
    000000帳戶（下稱系爭帳戶）內。二、原告（再審被告）自
    行撤回民事訴訟（本院110年度重司簡調字第1292號）」。
    （本院卷第15頁）
　㈣再審原告於110年11月26日以現金4萬元存入系爭帳戶（本院
    卷第17頁）。
　㈤再審原告之保險公司（華南產險）於110年12月1日匯款12萬
    元至系爭帳戶（本院卷第19頁）。
　㈥再審被告於本院前案言詞辯論終結（110年12月24日）前，以
    書狀表明再審原告未按時於110 年11月30日前交付和解金，
    而未依和解筆錄內容具狀撤回訴訟（前案卷第49至51頁）。
四、本院之判斷：
　㈠按有下列各款情形之一者，得以再審之訴對於確定終局判決
    聲明不服：當事人發現就同一訴訟標的在前已有確定判決或
    和解、調解或得使用該判決或和解、調解者。當事人發現未
    經斟酌之證物或得使用該證物者，民事訴訟法第496條第1項
    第12、13款定有明文。次按和解者，謂當事人約定，互相讓
    步，以終止爭執之契約。和解有使當事人所拋棄之權利消滅
    及使當事人取得和解契約所訂明權利之效力。依債務本旨，
    向債權人或其他有受領權人為清償，經其受領者，債之關係
    消滅，民法第736、737、309條分別定有明文。
　㈡經查，前案係再審原告因過失傷害案件（即系爭刑案），經
    再審被告提起附帶民事訴訟，並經本院刑事庭裁定移送本院
    民事庭審理。民事部分（即前案），經前審判決命再審原告
    應給付再審被告96,610元及法定遲延利息。刑事部分，系爭
    刑案經本院110年度審交易字第521號刑事判決於110年8月10
    日判再審原告犯過失傷害罪，處拘役40日，並得易科罰金，
    嗣經再審原告上訴，於系爭刑案高院審理中，兩造於110年1
    1月3日簽立110年度交附民字第49號和解筆錄達成和解，高
    院於110年11月30日110年度交上易字第248號判決，以兩造
    於高院審理時已達成和解為由，駁回再審原告之上訴，並宣
    告再審原告緩刑2年。由是可知，兩造於高院審理時既已達
    成和解，則該和解應對兩造發生拘束力，依此，再審被告自
    不得再依侵權行為法律關係，請求再審原告負侵權行為法律
    責任，且再審被告於前審亦表明：「最終16萬雖已交付卻未
    按時於11月30日前交付」等語（前審卷第49頁），已足徵再
    審原告於前審言詞辯論終結前，業已履行和解條件，向再審
    被告清償債務，雖再審被告辯稱再審原告未按時於11月30日
    前交付云云，然此並不影響再審原告已依和解筆錄履行而清
    償債務、消滅債之關係的效力。從而，再審被告主張再審原
    告應負侵權行為損害賠償責任等語，即屬無據。再審原告之
    主張，即堪採信。
五、綜上所述，再審原告主張原確定判決有民事訴訟法第496條
    第1項第12、13款之再審事由，為有理由。再審被告依侵權
    行為法律關係，請求再審原告給付325,346元及法定利息，
    為無理由，應予駁回。原確定判決為再審原告部分敗訴之判
    決，尚有未洽；再審意旨指摘原確定判決不當，求予廢棄改
    判，為有理由。爰由本院予以廢棄改判，如主文所示。
六、本件事證已臻明確，兩造其餘攻擊防禦方法及證據，核與判
    決之結果不生影響，爰不一一論列。
七、訴訟費用負擔之依據：民事訴訟法第78條。並依同法第436
    條之19之規定，確定訴訟費用額為2,000元（再審第一審裁
    判費1,000元，前審係附帶民事訴訟由本院刑事庭裁定移送
    ，再審被告請求非屬前揭刑事判決認定犯罪事實所生之損害
    部分，繳納訴訟費用1,000元，合計共2,000元，併此敘明）
    ，應由再審被告負擔。
中　　華　　民　　國　　111 　年　　6 　　月　　16　　日
                  三重簡易庭  法  官  王凱俐
以上正本係照原本作成。
如不服本判決，應於送達後20日內，向本院提出上訴狀並表明上
訴理由，如於本判決宣示後送達前提起上訴者，應於判決送達後
20日內補提上訴理由書（須附繕本）。
如委任律師提起上訴者，應一併繳納上訴審裁判費。
中　　華　　民　　國　　111 　年　　6 　　月　　16　　日
                              書記官  李采錡